臺灣基隆地方法院民事裁定  
111年度補字第336號
原      告  陳惠湞  

送達代收人  謝佩倫  
被      告  廖若菲  
            郭芳慈（原名郭月娥）

上列當事人間請求撤銷贈與行為及塗銷所有權移轉登記事件，本
院裁定如下：
    主  文
本件訴訟標的之價額核定為新臺幣壹佰零伍萬元。
原告至遲應於上開核定訴訟標的價額之裁定確定後五日內向本院
補繳第一審裁判費新臺幣壹萬壹仟參佰玖拾伍元；如原告逾期未
為補繳，即駁回其訴。
    理  由
一、按訴訟標的之價額，由法院核定。核定訴訟標的之價額，以
    起訴時之交易價額為準；無交易價額者，以原告就訴訟標的
    所有之利益為準。又以一訴主張數項標的者，其價額合併計
    算之。但所主張之數項標的互相競合或應為選擇者，其訴訟
    標的價額，應依其中價額最高者定之。民事訴訟法第77條之
    1第1項、第2項、第77條之2第1項分別定有明文。次按債權
    人行使撤銷權之目的，在使其債權獲得清償，故應以債權人
    因撤銷權之行使所受利益為準，原則上以債權人主張之債權
    額，計算其訴訟標的價額；但被撤銷法律行為標的之價額低
    於債權人主張之債權額時，則以該被撤銷法律行為標的之價
    額計算（最高法院97年度第1次民事庭會議內容可資參照）
    。
二、本件原告訴之聲明第1項及第2項部分，係依民法第244條第1
    項及第4項規定，訴請撤銷被告廖若菲、郭芳慈即郭月娥間
    就坐落如附表所示不動產（下稱系爭土地）所為之贈與及所
    有權移轉登記行為，是依前開說明，該訴訟標的係屬互相競
    合，應依其中價額最高者定之。又系爭土地之價值經核定約
    新臺幣（下同）1,124,323元（65,866元＋14,823元＋6,018元
    ＋487,458元＋46,551元＋503,607元），此有財政部北區國稅
    局遺產稅免稅證明書在卷可稽，而原告所主張之債權額為1,
    050,000元，原告行使撤銷權之目的，既在使其債權獲得清
    償，且系爭土地之價值，顯高於原告主張之債權額，是本件
    訴訟標的價額即以原告主張之債權額計算之，故本件應以1,
    050,000元為本件之訟標的之價額，爰核定本件訴訟標的之
    價額為1,050,000元。
三、按「因財產權而起訴，其訴訟標的之金額或價額在新臺幣十
    萬元以下部分，徵收一千元；逾十萬元至一百萬元部分，每
    萬元徵收一百元；逾一百萬元至一千萬元部分，每萬元徵收
    九十元；逾一千萬元至一億元部分，每萬元徵收八十元；逾
    一億元至十億元部分，每萬元徵收七十元；逾十億元部分，
    每萬元徵收六十元；其畸零之數不滿萬元者，以萬元計。」
    民事訴訟法第七十七條之十三定有明文。又依「臺灣高等法
    院民事訴訟、非訟事件、強制執行費用提高徵收數額標準」
    規定，訴訟標的之金額或價額逾十萬元部分，加徵原定數額
    十分之一。本件訴訟標的之價額為1,050,000元，故應徵第
    一審裁判費11,395元。
四、當事人對於本院核定訴訟標的價額之裁定，得於10日內抗告
    。故原告至遲應於本院上開核定訴訟標的價額之裁定確定後
    5日內向本院補繳第一審裁判費11,395元。如原告逾期未為
    補繳，即駁回其訴。
五、依民事訴訟法第77條之1、第249條第1項但書規定，裁定如
    主文。
中　　華　　民　　國　　111 　年　　5 　　月　　20　　日
                  民事庭法  官  徐世禎
以上正本係照原本作成。
如不服本裁定關於核定訴訟標的價額部分，應於送達後10日內向
本院提出抗告狀，並繳納抗告費新台幣1000元；其餘關於命補繳
裁判費部分，不得抗告。
中　　華　　民　　國　　111 　年　　5 　　月　　20　　日
                        書記官  林煜庭 
附表：111年度補字第336號         編  號   土         地         坐         落     地  目  面    積 權利範圍  縣  市 鄉鎮市區   段 小段   地    號   平方公尺  １ 新北市 雙溪區 三叉港段 三叉港小段 0000-0000  152.00 3分之1 ２ 新北市 雙溪區 三叉港段 三叉港小段 0000-0000  335.00 40分之3 ３ 新北市 雙溪區 三叉港段 三叉港小段 0000-0000  136.00 40分之3 ４ 新北市 雙溪區 三叉港段 三叉港小段 0000-0000  2,754.00 10分之3 ５ 新北市 雙溪區 三叉港段 三叉港小段 0000-0000  263 10分之3